【裁判字號】    95,裁,137
【裁判日期】    950125
【裁判案由】    營利事業所得稅
【裁判全文】
最  高  行  政  法  院  裁  定
                                     95年度裁字第00137號
抗  告  人  國聯機械實業股份有限公司
代  表  人  甲○○○
訴訟代理人  張逸民
上列抗告人因與相對人財政部高雄市國稅局間營利事業所得稅事
件，對於中華民國94年2月25日高雄高等行政法院93年度簡字第3
97號裁定提起抗告，本院裁定如下︰
    主  文
抗告駁回。
抗告訴訟費用由抗告人負擔。
    理  由
一、按抗告法院認抗告為不合法或無理由者，應為駁回抗告之裁
    定。次按「訴願應具訴願書，載明左列事項，由訴願人或代
    理人簽名或蓋章：．．．五訴願之事實及理由。」「受理訴
    願機關認為訴願書不合法定程式，而其情形可補正者，應通
    知訴願人於20日內補正。」「訴願事件有左列各款情形之一
    者，應為不受理之決定：一訴願書不合法定程式不能補正或
    經通知補正逾期不補正者。」分別為訴願法第56條第1項第5
    款、第62條及第77條第1款所明定。又提起撤銷訴訟以已經
    合法訴願為前提，否則為起訴不備其他要件，行政法院應以
    裁定駁回之，亦為行政訴訟法第4條第1項及第107條第1項第
    10款所規定。
二、本件抗告意旨略謂：抗告人製造機器銷售，有一定期間之保
    固及維護，若銷售地在外國，則派遣技術人員前往外國應屬
    當然，因此相關旅費支出自屬合理及必要，抗告人列報之旅
    費支出均備有出差報告單為憑，其未取具有機票根或旅行社
    開立之代收轉付收據者，則有出差人員護照影本或國外客戶
    出具之證明為憑，已足以證明抗告人旅費支出之真實性及必
    要性，相對人僅以抗告人未備齊機票票根或機票購票證明或
    旅行社開立之代收轉付收據，逕予剔除，有違所得稅法第24
    條量能課稅之精神。況在訴願程序中，抗告人積極蒐集事證
    ，而因事證蒐集費時，未能在訴願機關要求期限內補齊事證
    ，原裁定法院未經開庭審理或通知抗告人補提事證，即予駁
    回抗告人之訴，於情理法均難謂合云云，求為廢棄原裁定。
三、本院經核：抗告人不服相對人93年6月1日財高國稅法字第09
    30025795號復查決定，雖於93年7月2日向財政部提起訴願，
    然抗告人僅提出未具事實及理由之訴願申請書，並說明訴願
    理由容後補陳，嗣經財政部以93年7月20日台財訴字第09313
    012890號函請抗告人於文到20日內補正，該函亦經抗告人之
    代表人甲○○○於93年7月22日蓋章收受，惟抗告人迄未補
    正，此有抗告人訴願申請書、財政部93年7月20日台財訴字
    第09313012890號函及甲○○○於93年7月22日蓋章收受之郵
    務送達證書附於原處分卷可憑，從而訴願決定以其逾期未補
    正，而為不受理之決定，依法並無不合。原審因而為抗告人
    敗訴之裁定，依首開規定及說明，尚無違誤。抗告意旨以抗
    告人逾期未補正，係因抗告人蒐集各項事證費時而未能在訴
    願機關要求期限內補齊，指摘原裁定違誤云云，惟按本件抗
    告人提起訴願不合法定程序，經通知補正逾期不補正，業經
    原審認定明確。抗告人未踐行合法之訴願程序，其遽行提起
    行政訴訟自非法之所許。本件抗告難認為有理由，應予駁回
    。本件抗告既不合法，依程序不合，實體不究之原則，抗告
    人所為實體上之主張，已無庸復予審酌，併此指明。
四、依行政訴訟法第104條、民事訴訟法第95條、第78條，裁定
    如主文。
中    華    民    國    95    年    1     月    25    日
                  第三庭審判長法  官  徐  樹  海
                              法  官  黃  合  文
                              法  官  吳  明  鴻
                              法  官  林  茂  權
                              法  官  鄭  小  康
以  上  正  本  證  明  與  原  本  無  異
中    華    民    國    95    年    1     月    26    日
                              書記官  蘇  金  全


司法院資訊處製作；財團法人民間司法改革基金會備份。
